臺灣臺中地方法院刑事裁定　　　　　　　　　　　　九十三年度聲字第二三一０號
　　聲明異議人
　　　　即
　　受　刑　人　甲○○
右列聲明異議人因公共危險案件，對於檢察官之執行（九十三年度執字第五八一五號
），聲明異議，本院裁定如左：
    主  文
聲明異議駁回。
    理  由
一、本件聲明異議意旨略以：受刑人因公共危險案件，經本院沙鹿簡易庭判處有期徒
    刑四月，如准易科罰金，以三百元折算一日，經臺灣臺中地方法院檢察署以民國
    九十三年度執振字第五八一五號執行指揮書發監執行。查聲明異議人身體狀況不
    佳，且須供養全家，有診斷證明書可資證明，則又依刑法第四十一條之規定，受
    刑人顯有執行困難之情形，應准予易科罰金，而臺灣臺中地方法院檢察署未慮及
    此，否准易科罰金之指揮執行，顯有不當。為此爰依前開規定，懇請准予易科罰
    金云云。
二、按「受刑人或其法定代理人或配偶以檢察官執行之指揮為不當者，得向諭知該裁
    判之法院聲明異議」，刑事訴訟法第四百八十四條固定有明文。惟按「犯最重本
    刑五年以下有期徒刑以下之刑之罪，而受六個月以下有期徒刑或拘役之宣告，因
    身體、教育、職業、家庭之關係或其他正當事由，執行顯有困難者，得以一元以
    上三元以下折算一日，易科罰金。但確因不執行所宣告之刑，難收矯正之效，或
    難以維持法秩序者，不在此限」，刑法第四十一條第一項亦規定甚明。至受刑人
    是否「執行顯有困難」，或有無「確因不執行所宣告之刑，難收矯正之效」之情
    形，係由承辦檢察官，就受刑人之具體情況審酌而指揮之，屬於檢察官指揮執行
    時得自由裁量之事項，此觀之刑事訴訟法第四百五十七條第一項前段之規定自明
    。
三、經查：
（一）受刑人甲○○於九十三年四月十五日，因犯公共危險罪，經本院沙鹿簡易庭於
      九十三年六月十六日以九十三年度沙交簡字第三一九號判處有期徒刑四月，如
      易科罰金，以三百元折算一日，並於九十三年七月十二日確定，此有本案執行
      指揮書一份附卷可稽，並經本院調取臺灣臺中地方法院檢察署九十三年度執字
      第五八一五四號執行案卷核閱屬實，而受刑人於九十三年八月四日到案後，經
      該執行案件檢察官訊問後，以被告已三犯酒後駕車，不宜易科罰金為由，諭知
      受刑人不准易科罰金等情，有該案訊問筆錄、聲請易科罰金審核表附卷足稽，
      而受刑人前確曾於九十二年間，因公共危險案件（酒後駕車），先後經臺灣臺
      中地方法院檢察署為緩起訴處分、經臺灣板橋地方法院判處有期徒刑三月確定
      在案，此有臺灣高等法院被告全國前案紀錄表在卷足稽，是檢察官據此未准許
      受刑人易科罰金而直接發監執行，乃屬有據，足徵本案檢察官之指揮執行，難
      認有何不當之處，則受刑人主張檢察官否准其易科罰金之請求應屬不當云云，
      即屬無據。
（二）聲明異議人雖另提出其母白許秀金之診斷證明書一份，主張受刑人因身體不佳
      且須供養全家，如令受刑人發監執行，顯會造成受刑人之母無人照料云云。惟
      受刑人之母除與受刑人同住外，尚有受刑人其他兄弟白瑞欽、白瑞昌同住，此
      觀受刑人所提出之戶籍謄本甚明，是縱受刑人入監執行，其母應尚無陷於無人
      照料情況之可能，此外，受刑人並未提出其他理由及證據證明其身體狀不佳或
      執行顯有困難之處，不足認受刑人有何因家庭或身體關係致生執行困難之情事
      ，是以檢察官上開之執行亦無違法之處。
四、綜上所述，檢察官於其裁量權範圍內，綜合各情，認本件有刑法第四十一條第一
    項但書之情形，不准受刑人易科罰金，而令受刑人甲○○入監服刑，所為執行之
    指揮，尚無不當或違法之處。本件聲明異議為無理由，應予駁回。
據上論斷，應依刑事訴訟法第四百八十六條，裁定如主文。
中      華      民      國    九十三    年      八      月    二十四    日
                                臺灣臺中地方法院刑事第四庭
                                      法  官  王 世 華
右正本證明與原本無異。
如不服本裁定，應於裁定送達後五日內向本院提出抗告狀。
                                      書記官
中      華      民      國    九十三    年      八      月    二十五    日
